臺灣桃園地方法院刑事判決　　　　　100年度審交訴字第209號
公　訴　人　臺灣桃園地方法院檢察署檢察官
被　　　告　孟廣福
上列被告因肇事遺棄罪等案件，經檢察官提起公訴（100 年度偵
字第17617 號、第20055 號），被告於準備程序進行中，就被訴
事實為有罪之陳述，經本院告知簡式審判程序意旨，並聽取當事
人之意見後，本院合議庭裁定依簡式審判程序審理，判決如下：
    主  文
孟廣福駕駛動力交通工具肇事，致人傷而逃逸，累犯，處有期徒
刑柒月；又攜帶兇器、踰越安全設備竊盜，累犯，處有期徒刑拾
月，扣案之一字起子壹支沒收。應執行有期徒刑壹年肆月，扣案
之一字起子壹支沒收。
    事  實
一、孟廣福前於民國97年間因竊盜案件，經本院以98年度易字第
    94號判決判處有期徒刑8 月、8 月，並定其應執行刑為有期
    徒刑1 年2 月，上訴後，經臺灣高等法院以98年度上易字第
    834 號判決改判處有期徒刑7 月、7 月，並定其應執行刑為
    有期徒刑1 年1 月確定；於同年間次因施用毒品等案件，經
    本院以97年度審訴字第3445號判決分別判處有期徒刑7 月、
    3 月，並定其應執行刑為有期徒刑8 月確定，上開數罪，另
    經臺灣高等法院以98年度聲字第2851號裁定，定其應執行刑
    為有期徒刑1 年7 月確定，入監執行後，已於99年4 月16日
    縮刑期滿執行完畢。詎其仍不知悛悔，分別為下列之犯行：
  (一)孟廣福於100 年4 月4 日某時，駕駛車牌號碼6D-3280 號自
    用小客車，沿桃園縣平鎮市○○路由西向東方向行駛，俟於
    同日上午7 時8 分許，行經桃園縣平鎮市○○路與金陵路之
    交岔路口，欲由桃園縣平鎮市○○路左轉金陵路時，與沿桃
    園縣平鎮市○○路由北向南方向直行而來，正穿越上開交岔
    路口，由李秀珠所騎乘之車牌號碼為K2N-207 號重型機車發
    生碰撞，李秀珠因而人車倒地，並因此受有左膝挫傷及左肩
    挫傷等傷害（過失傷害部分未據告訴）。詎孟廣福於駕車肇
    事致人受傷後，因擔憂尚有多件毒品、竊盜案件尚在偵審中
    ，恐遭通緝，竟基於肇事逃逸之犯意，未停車對李秀珠施予
    必要之救護措施，亦未留置現場等待警方前往處理，逕自駕
    駛前開自用小客車駛離現場，嗣經路旁民眾記下車號告知李
    秀珠並報警處理，而為警循線查悉上情。
  (二)孟廣福另因缺錢花用，竟意圖為自己不法之所有，基於竊盜
    之犯意，於100 年4 月5 日凌晨4 時19分許，攜帶其所有客
    觀上足以對人之生命、身體、安全構成威脅而具有危險性可
    供為兇器使用之一字起子1 支，至夜間無人居住之桃園縣八
    德市○○路35號「臺灣房屋仲介公司」建築物後方，持上開
    一字起子拆開屬於安全設備之鐵窗後，即自該處踰越屬安全
    設備之窗戶侵入該建築物內，並隨即在該建築物1 至4 樓內
    搜尋財物，而徒手竊取屬臺灣房屋仲介公司所有之華碩廠牌
    筆記型電腦1 台、佳能廠牌數位相機1 台、內有零錢約新臺
    幣1000元之撲滿1 個；屬陳利源所有之HTC 廠牌行動電話1
    支；屬邱顯鮮所有之華碩牌桌上型電腦1 台等物，得手後，
    旋逃離現場。嗣因孟廣福另涉其他竊盜案件，於100 年5 月
    1 日上午10時許，在桃園縣平鎮市○○街43號為警查獲後，
    經警於孟廣福身上起獲上開陳利源遭竊之HTC 廠牌行動電話
    1 支，並扣得上開一字起子1 支，復調閱監視器錄影畫面比
    對，始查悉上情。
二、案經桃園縣政府警察局平鎮分局報請臺灣桃園地方法院檢察
    署檢察官偵查起訴。
    理  由
一、本件被告孟廣福所犯均係死刑、無期徒刑或最輕本刑為3 年
    以上有期徒刑以外之罪，亦非屬臺灣高等法院管轄第一審之
    案件，其於準備程序中就被訴事實均為有罪之陳述，經本院
    告知簡式審判程序之旨，並聽取當事人意見後，經本院合議
    庭依刑事訴訟法第273 條之1 第1 項規定裁定由受命法官獨
    任進行簡式審判程序，合先敘明。
二、又本件既經本院裁定改依簡式審判程序審理，則依刑事訴訟
    法第273 條之2 、第159 條第2 項之規定，不適用傳聞法則
    有關限制證據能力及證據調查之相關規定。
三、上開犯罪事實，業據被告分別於警詢、檢察官訊問、本院準
    備程序及審理時均坦承不諱，並經證人即被害人李秀珠、陳
    利源、邱顯鮮分別於警詢及檢察官訊問中陳述無訛，且有車
    牌號碼6D-3280 號自用小客車之車輛詳細資料—報表列印、
    壢新醫院診斷證明書、道路交通事故現場圖、道路交通事故
    調查報告表(一)、(二)各1 份、車禍現場及車損照片8 張、和解
    書、贓物認領保管單各1 份、監視器錄影翻拍照片10張及現
    場照片6 張等在卷可稽，復有扣案之一字起子1 支可資佐證
    足認被告前揭自白核與事實相符，可以採信。綜上，本案事
    證明確，被告上揭犯行洵堪認定，應予依法論科。
四、論罪科刑方面：
  (一)核被告就事實欄一(一)所為，係犯刑法第185 條之4 之駕駛動
    力交通工具肇事，致人傷而逃逸罪。
  (二)按窗戶為具有防閑效用之設備，為安全設備（最高法院33年
    上字第1504號判例參照）。又查被告行竊時所攜帶之上開一
    字起子1 支，客觀上足以對人之生命、身體、安全構成威脅
    而具有危險性，自屬兇器無疑。是被告就事實欄一(二)所為，
    係攜帶一字起子1 支拆開鐵窗，並踰越屬安全設備之窗戶侵
    入該建築物內，而竊取置於屋內之上開財物，核係犯刑法第
    321 條第1 項第2 款、第3 款之攜帶兇器、踰越安全設備竊
    盜罪。次按竊盜罪所保護之法益係財產監督權，與財產之所
    有者為一人或數人無關（最高法院62年度臺上字第407 號判
    例意旨、79年度臺上字第1369 號 判決意旨參照），查被告
    所竊取之上開財物，雖分屬臺灣房屋仲介公司、陳利源、邱
    顯鮮所有，惟被告行竊之際，上開物品係分別放置在桃園縣
    八德市○○路35號1 至4 樓內，而上開建築物1 至4 樓屋內
    並未上鎖而相互通聯乙節，業據被告孟廣福分別於警詢及檢
    察官訊問中供陳明確，是以客觀上堪認置於上開建築物屋內
    之財物僅屬一財產監督權；況被告於行竊之際係以一個意思
    決定之單一犯罪決意，竊取被害人等置於「同一地點」之財
    物，行竊當時對該等財物是否分屬不同人所有，抑或分屬不
    同財產監督權之情亦無從認識，是被告就事實欄一(二)所為之
    竊盜犯行應認僅侵害一財產監督權而成立一竊盜罪，附此敘
    明。
  (三)被告所犯上開2 罪間，犯意各別，行為互殊，應分論併罰。
  (四)又被告有如事實欄一所載之犯罪科刑及執行完畢紀錄，此有
    臺灣高等法院被告前案紀錄表在卷可按，其於有期徒刑執行
    完畢後，於5 年以內故意再犯本件最重本刑為有期徒刑以上
    之各罪，均為累犯，應依刑法第47條第1 項之規定各加重其
    刑。
  (五)爰審酌被告駕車肇事致人受傷，竟不為救護或為必要之處置
    、通知而逕自逃逸，行為實不足取，另不思努力以正當勞力
    謀生，且曾因竊盜案件，經判處罪刑並執行完畢，仍不知警
    惕檢束，再度恣意竊取他人財物，危害社會治安非輕，原不
    宜寬縱，惟念被告犯後坦承犯行，態度尚佳等一切情狀，分
    別量處如主文所示之刑，並定其應執行之刑。
  (六)另公訴人雖就被告所犯竊盜犯行請求對被告宣告強制工作云
    云。惟按「保安處分係針對受處分人將來之危險性所為之處
    置，以達教化、治療之目的，為刑罰之補充制度。我國現行
    刑法採刑罰與保安處分雙軌制，係在維持行為責任之刑罰原
    則下，為協助行為人再社會化之功能，以及改善行為人潛在
    之危險性格，期能達成根治犯罪原因、預防犯罪之特別目的
    。是保安處分中之強制工作，旨在對嚴重職業性犯罪及欠缺
    正確工作觀念或無正常工作因而習慣犯罪者，強制其從事勞
    動，學習一技之長及正確之謀生觀念，使其日後重返社會，
    能適應社會生活。刑法第90條第1 項規定：有犯罪之習慣或
    因遊蕩或懶惰成習而犯罪者，於刑之執行前，令入勞動場所
    ，強制工作。即係本於保安處分應受比例原則之規範，使保
    安處分之宣告，與行為人所為行為之嚴重性、行為人所表現
    之危險性及對於行為人未來行為之期待性相當之意旨而制定
    ，而由法院視行為人之危險性格，決定應否令入勞動處所強
    制工作，以達預防之目的。所謂有犯罪之習慣，係指對於犯
    罪以為日常之惰性行為，乃一種犯罪之習性，至所犯之罪名
    為何，是否同一，則非所問（最高法院94年度臺上字第6611
    號判決意旨參照）。經查，被告所犯加重竊盜罪，經本院判
    處有期徒刑10月，依「竊盜犯贓物犯保安處分條例」第2 條
    第4 項「應執行之刑未達一年以上者，不適用本條例」之規
    定，自無該條例之適用。又被告雖有多次竊盜犯行，並經有
    罪判決確定，固有臺灣高等法院被告前案紀錄表在卷可稽，
    惟尚難據此逕認被告有「犯罪之習慣」或有「因遊蕩或懶惰
    成習而犯罪」之情，檢察官就此亦未提出證明方法，自難認
    被告行為符合刑法第90條第1 項規定，故公訴人請求本院併
    諭知強制工作，尚有未合，附此說明。
  (七)扣案之一字起子1 支，為被告所有，且為供其犯本件竊盜犯
    行所用之物，業經被告供明在卷，爰依刑法第38條第1 項第
    2 款規定，於被告所犯加重竊盜罪項下宣告沒收。
據上論斷，應依刑事訴訟法第273 條之1 第1 項、第299 條第1
項前段，刑法第185 條之4 、第321 條第1 項第2 款、第3 款、
第47條第1 項、第51條第5 款、第38條第1 項第2 款，判決如主
文。
本案經檢察官白勝文到庭執行職務。
中    華    民    國    100     年    11  月    11    日
                        刑事庭    法  官  羅國鴻
以上正本證明與原本無異。
如不服本判決，應於判決送達後10日內向本院提出上訴狀（應附
繕本），其未敘述上訴理由者，應於上訴期間屆滿後20日內補提
理由書狀於本院，上訴於臺灣高等法院。
                                  書記官  張筆隆
中    華    民    國    100     年    11    月  11    日
【論罪科刑法條】
附錄本案論罪科刑法條：
中華民國刑法第185 條之4
（肇事遺棄罪）
駕駛動力交通工具肇事，致人死傷而逃逸者，處六月以上五年以
下有期徒刑。
中華民國刑法第321 條
（加重竊盜罪）
犯竊盜罪而有下列情形之一者，處六月以上、五年以下有期徒刑
，得併科新臺幣十萬元以下罰金：
一、侵入住宅或有人居住之建築物、船艦或隱匿其內而犯之者。
二、毀越門扇、牆垣或其他安全設備而犯之者。
三、攜帶兇器而犯之者。
四、結夥三人以上而犯之者。
五、乘火災、水災或其他災害之際而犯之者。
六、在車站、埠頭、航空站或其他供水、陸、空公眾運輸之舟、
    車、航空機內而犯之者。
前項之未遂犯罰之。